【裁判字號】    95,上易,772
【裁判日期】    951120
【裁判案由】    竊盜
【裁判全文】
臺灣高等法院高雄分院刑事判決         95年度上易字第772號
上  訴  人  臺灣高雄地方法院檢察署檢察官
被      告  丙○○
                    （現在高雄分監執行中）
上列上訴人因被告竊盜案件，不服臺灣高雄地方法院95年度易字
第837 號中華民國95年9 月11日第一審判決（起訴案號：臺灣高
雄地方法院檢察署95年度偵字第9664號，移送併辦案號：95年度
偵字第10021 、11550 、11812 、14118 、14119 、14120 、19
410 、22455 、22960 、22973 號），提起上訴，本院判決如下
：
    主  文
原判決撤銷。
丙○○共同連續攜帶兇器竊盜罪，累犯，處有期徒刑貳年陸月。
扣案之鑰匙、L 型扳手、六角扳手各壹支，均沒收。
    事  實
一、丙○○於民國（以下同）92年間因竊盜及贓物案件，分別經
    本院以92年上易字1076號、台灣高雄地方法院92年易字2180
    號判處有期徒刑1 年2 月、4 月確定，於93年5 月3 日入監
    執行，於94年8 月12日因縮短刑期假釋出監，嗣於94年8 月
    12 日 因縮刑期滿未經撤銷視為執行完畢。詎仍不知悔改，
    竟基於意圖為自己不法所有之竊盜概括犯意（其中如附表編
    號1所 示部分，與真實姓名年籍均不詳綽號「力仔」之成年
    男子共同基於意圖為自己不法所有之犯意聯絡，附表編號2
    、(1)、(2)、3 所示部分，與陳信義共同基於意圖為自己不法
    所有之犯意聯絡，附表編號2 、(3)所示部分，與黃慶武、陳
    信義共同基於意圖為自己不法所有之犯意聯絡），連續於附
    表所示之時、地，以附表所示之犯罪行為竊取財物，嗣於附
    表所示之時、地為警查獲，並扣得供竊盜所用如附表扣案工
    具欄所示之工具。又丙○○又於95年4 月9 日9 時，與陳信
    義（另併案審理）共同意圖為自己不法之所有，在高雄縣鳥
    松鄉長庚醫院附近，竊取黃輝旭所有車號P5-3951 號自小貨
    車，得手後旋於同日17時，駕駛該小貨車至高雄縣六龜鄉○○路北邊陳兩芳所管理之福德祠，又共同竊取銅製香爐1 只
    。又於95年6 月27日10時許，在高雄市○○區○○路與新莊
    仔路口，與吳宏觀共同竊取謝哲宏所有車號VA-6452 號自小
    客車1 部。
二、案經高雄縣政府警察局仁武分局移送臺灣高雄地方法院檢察
    檢察官偵查起訴及移送併案審理。
    理  由
一、上揭竊盜之事實，業據被告丙○○於原審及本院審理時坦承
    不諱，核與附表編號1 至4 所示被害人及被害人黃輝旭、陳
    兩芳、謝哲宏指述之失竊情節相符（詳見附表所示被害人欄
    ）及共同被告陳信義、黃慶武於警詢及偵查中之陳述內容大
    致相符，被告丙○○對前述被害人等及共同被告陳信義、黃
    慶武於警訊及偵查中之陳述亦不爭執，依刑事訴訟法第159
    條之5 第2 項規定，前開被害人及共同被告等於警訊及偵查
    中之陳述有証据能力，復有附表編號1 、2 所示被害人所立
    具之贓物認領保管單各1 紙、搜索扣押筆錄、扣押物品目錄
    表各1 份及附表編號1 所示查獲現場照片5 張、附表編號2
    、(1)所示查獲現場照片4 張、附表編號2 、(2)所示查獲現場
    照片8 張、附表編號2 、(3)所示查獲現場照片3 張、附表編
    號4 所示現場勘查照片2 張、內政部警政署刑事警察局95年
    6 月8 日刑紋字第0950083201號鑑驗書1 份、車輛竊盜、車
    牌失竊資料個別查詢報表—查詢車輛認可資料、高雄縣警察
    局車輛（尋獲）電腦輸入單等在卷可稽，復有供其竊盜所用
    如附表所示之扣案工具可資佐證，事證明確，被告丙○○犯
    行堪予認定。
二、按刑法第321 條第1 項第3 款之攜帶兇器竊盜罪，係以行為
    人攜帶兇器竊盜為其加重條件，此所謂之兇器，其種類並無
    限制，凡客觀上足以對人之生命、身體、安全構成威脅，具
    有危險性之兇器均屬之，且祇須行竊時攜帶此種具有危險性
    之兇器為已足，並不以攜帶之初有行兇之意圖為必要，最高
    法院79年臺上字第5253號判例可資參照。查扣案如附表編號
    1 、(1)及2 、(1)扣案工具欄所示之L 型扳手、六角扳手，均
    為質地堅硬或銳利之金屬工具，客觀上若持以攻擊他人，顯
    足以對人之生命、身體及安全構成威脅，應屬兇器無訛。是
    核被告丙○○所為，就附表編號1 、(1)及編號2 、(1)所為，
    均係犯刑法第321 條第1 項第3 款之攜帶兇器加重竊盜罪；
    就附表編號1 、(2)、編號2 、(2)、編號3 及編號4 所為，及
    於95年4 月9 日9 時，與陳信義共同竊取黃輝旭所有車號
    P5-3951 號自小貨車，竊取福德祠之銅製香爐1 只及竊取謝
    哲宏所有車號VA-6452 號自小客車部分，均係犯刑法第320
    條第1 項之普通竊盜罪；就附表編號2 、(3)所為，係犯刑法
    第321 條第1 項第4 款之結夥3 人以上竊盜罪。被告丙○○
    與綽號「力仔」之成年男子就附表編號1 之犯行，與陳信義
    就附表編號2 、3 之犯行及與陳信義共同竊取黃輝旭所有車
    號P5-3951 號自小貨車，竊取福德祠之銅製香爐1 只及與吳
    宏觀共同竊取VA-6452 號自小客車部分，與陳信義、黃慶武
    就附表編號2 、(3)之犯行，彼此間具有犯意聯絡及行為分擔
    ，不論依修正前之刑法第28條，或修正後之刑法第28條之規
    定，均構成共同正犯，對被告扣案之而言並無有利或不利之
    情形，自不生新舊法比較之問題，應逕依修正前之刑法第28
    條，論以共同正犯。被告扣案之先後數次普通竊盜及3 次加
    重竊盜犯行，時間緊接，方法相同，所犯又係構成要件相同
    之罪名，顯係基於概括犯意反覆為之，為連續犯，惟按被告
    行為後，刑法第56條連續犯之規定，業於94年2 月2 日修正
    刪除，並於95年7 月1 日施行，雖非犯罪構成要件之變更，
    但顯已影響行為人刑罰之法律效果，自屬法律有變更。經比
    較新舊法之結果，新法對被告丙○○並非有利，自應依刑法
    第2 條第1 項前段之規定，適用修正前刑法第56條連續犯之
    規定，論以情節較重之附表編號2 、(1)所示之共同連續攜帶
    兇器竊盜罪（行竊手法、贓物價值較高），並依法加重其刑
    。檢察官雖僅就被告附表編號1 之竊盜犯行起訴，就其餘附
    表編號2 至4 之竊盜犯行，及與陳信義共同竊取黃輝旭所有
    車號P5-3951 號自小貨車，竊取福德祠之銅製香爐1 只及竊
    取謝哲宏所有車號VA-6452 號自小客車部分，雖均未於起訴
    書內敘及，惟連續犯為裁判上一罪，檢察官就犯罪事實一部
    起訴者，依刑事訴訟法第267 條規定，其效力應及於全部，
    本院自得就被告丙○○所犯附表編號2 至4 之竊盜犯行及與
    陳信義共同竊取黃輝旭所有車號P5-3 951號自小貨車，竊取
    福德祠之銅製香爐1 只及竊取謝哲宏所有車號VA-6452 號自
    小客車部分併予審理。又被告丙○○前有如事實欄所示犯罪
    科刑情形，有前開臺灣高等法院被告前案紀錄表在卷可按。
    其於有期徒刑執行完畢後，5 年內再犯本件有期徒刑以上之
    罪，不論依修正前、後刑法第47條之規定，均構成累犯，不
    因該條修正而有利或不利之情形，自不生新舊法比較之問題
    ，應逕依修正前刑法第47條之規定論以累犯，加重其刑，並
    依法遞加重之。
三、原審予以論科，固非無見，惟查原審就被告丙○○與陳信義
    共同竊取黃輝旭所有車號P5-3951 號自小貨車，竊取福德祠
    之銅製香爐1 只及竊取謝哲宏所有車號VA-6452 號自小客車
    部分，未及審究，尚有未洽，檢察官上訴請求就前開部分併
    案審判，為有理由，原判決此部分暨定執行刑部分自應予撤
    銷改判。審酌被告丙○○不思以正當途徑獲取財物，一再竊
    取他人財物，對於他人財產安全，危害非輕，且其甫因竊盜
    、贓物案件假釋出監，嗣因未經撤銷假釋視為執行完畢，已
    如前述，竟旋即再犯本件竊盜犯行，顯無真正悔改之意，惟
    念其犯後尚知坦承犯行，其所竊得之財物及車輛均已分別發
    還如附表編號1 至4 所示之被害人，所生實害已有所減輕等
    一切情狀，爰量處有期徒刑2 年6 月。又修正刑法係自95年
    7 月1 日起施行，在此之前，刑法分則編有關罰金刑之貨幣
    單位係銀元；且依刑法分則編應處罰金者，應適用罰金罰鍰
    提高標準條例第1 條、第4 條之規定，亦即應按各該具體條
    文制定或修正之時間先後，定其提高之倍數。惟被告行為後
    ，刑法施行法增訂第1 之1 條，於95年6 月14日經總統公布
    ，並自同年7 月1 日起施行；該條規定：「中華民國94年1
    月7 日刑法修正施行後，刑法分則編所定罰金之貨幣單位為
    新臺幣。94年1 月7 日刑法修正時，刑法分則編未修正之條
    文定有罰金者，自94年1 月7 日刑法修正施行後，就其所定
    數額提高為30倍。但72年6 月26日至94年1 月7 日新增或修
    正之條文，就其所定數額提高為3 倍」。亦即自95年7 月1
    日起，刑法分則編所定罰金之貨幣單位，由原來之銀元改為
    新臺幣；且94年1 月7 日刑法修正時，刑法分則編未修正之
    條文定有罰金者，自95年7 月1 日起，有關罰金之數額提高
    為30倍。本案被告係犯刑法第320 條第1 項之普通竊盜罪、
    第321 條第1 項第3 款之攜帶兇器加重竊盜罪、第321 條第
    1 項第4 款之結夥3 人以上竊盜罪，其中普通竊盜罪有罰金
    刑之處罰，且於94年1 月7 日後未經修正，依增訂刑法施行
    法第1 之1 條之規定，其罰金以新臺幣為單位，數額應提高
    30倍。此與修正前之罰金以銀元為單位，適用罰金罰鍰提高
    標準條例之結果應提高10倍者，對被告而言，並無不利（新
    臺幣與銀元之比例為1 比3 ，換算結果，亦為30倍）。依修
    正後刑法第2 條第1 項前段規定，自應適用修正前之規定。
    扣案如附表扣案工具欄所示之物，為被告丙○○所有，供本
    件犯罪竊盜所用之物，業據其於原審供述明確（見原審卷第
    74、75頁），爰依修正前刑法第38條第1 項第2 款規定宣告
    沒收。
據上論結，應依刑事訴訟法第369 條第1 項前段、第364 條、第
299 條第1 項前段，刑法第2 條第1 項前段、修正前刑法第28條
、修正前刑法第56條、第321 條第1 項第3 款、修正前刑法第47
條、修正前刑法第38條第1 項第2 款，罰金罰鍰提高標準條例第
1 條前段，判決如主文。
本案經檢察官林應華到庭執行職務。
中    華    民    國    95    年    11    月    20    日
                  刑事第六庭  審判長法  官  王憲義
                                    法  官  李璧君
                                    法  官  張盛喜
以上正本證明與原本無異。
不得上訴。
中    華    民    國    95    年    11    月    20    日
                                    書記官  林明威
附錄本件判決論罪科刑法條：
中華民國刑法第320條(普通竊盜罪、竊佔罪)
意圖為自己或第三人不法之所有，而竊取他人之動產者，為竊盜
罪，處5 年以下有期徒刑、拘役或500 元以下罰金。
意圖為自己或第三人不法之利益，而竊佔他人之不動產者，依前
項之規定處斷。
前二項之未遂犯罰之。
中華民國刑法第321條
犯竊盜罪而有左列情形之一者，處6 月以上、5 年以下有期徒刑
：
一  於夜間侵入住宅或有人居住之建築物、船艦或隱匿其內而犯
    之者。
二  毀越門扇、牆垣或其他安全設備而犯之者。
三  攜帶兇器而犯之者。
四  結夥3 人以上而犯之者。
五  乘火災、水災或其他災害之際而犯之者。
六  在車站或埠頭而犯之者。
前項之未遂犯罰之。
 附表：
┌────┬────┬───────┬────────┬─────┬────────┬───────┬────┬────┐
│編    號│犯罪時間│犯罪地點      │犯罪行為        │被害人    │查獲經過        │竊得物品      │所犯法條│扣案工具│
├────┼────┼───────┼────────┼─────┼────────┼───────┼────┼────┤
│1、     │(1)95年3 │高雄市三民區鼎│與真實姓名年籍均│己○○（其│得手後，駕駛所竊│中華廠牌車牌號│刑法第32│L型扳手1│
│高雄地檢│月28日下│金里鼎金後路55│不詳綽號「力仔」│指述見95  │得之左開自小貨車│碼YN-2322 號自│1條第1項│支      │
│署起訴審│午4時許 │巷口          │之成年男子共同基│年3 月28日│至位於高雄縣鳥松│小貨車1 台（價│第3款   │        │
│理部分（│        │              │於意圖為自已不法│警詢筆錄）│鄉○○路150 巷81│值約新臺幣（下│        │        │
│95年度偵│        │              │所有之犯意聯絡，│          │之1 號之「日暘營│同）30,000元）│        │        │
│字第9664│        │              │持被告所有客觀上│          │造股份有限公司」│              │        │        │
│號）    │        │              │足以對人之生命、│          │前（下稱日暘營造│              │        │        │
│        │        │              │身體足以構成威脅│          │公司），共同竊取│              │        │        │
│        │        │              │、可供兇所器使用│          │該公司之鑄鐵水溝│              │        │        │
│        │        │              │之L 扳手1 支，至│          │蓋，適為該公司員│              │        │        │
│        │        │              │左開地點，竊取黃│          │工甲○○發覺，王│              │        │        │
│        │        │              │盛祥所有車牌號碼│          │新福見狀，遂報警│              │        │        │
│        │        │              │YN -2322號自小貨│          │處理，並追逐至高│              │        │        │
│        │        │              │車得手，供代步之│          │雄縣鳥松鄉○○路│              │        │        │
│        │        │              │用              │          │25-25 號前，始行│              │        │        │
│        │        │              │                │          │查獲            │              │        │        │
│        ├────┼───────┼────────┼─────┼────────┼───────┼────┼────┤
│        │(2)95年3 │位於高雄縣鳥松│與綽號「力仔」之│日暘營造公│於同日下午5 時55│黑色鑄鐵水溝蓋│刑法第32│        │
│        │月28日下│鄉○○路150 巷│成年男子共同基於│司之負責人│分許，2 人於左開│9 個（價值共約│0條第1項│        │
│        │午5 時55│81之1 號之日暘│意圖為自已不法所│甲○○（其│地點行竊時，適為│11,700元)     │        │        │
│        │分許    │營造公司前    │有之犯意聯絡，駕│指述見95年│日暘營造公司員工│              │        │        │
│        │        │              │駛上開竊得之自小│3月28 日警│甲○○發覺，王新│              │        │        │
│        │        │              │貨車，行經左開地│詢筆錄）  │福見狀，遂報警處│              │        │        │
│        │        │              │點，共同徒手竊取│          │理，並追逐至高雄│              │        │        │
│        │        │              │日暘營造公司所有│          │縣鳥松鄉○○路  │              │        │        │
│        │        │              │之鑄鐵水溝蓋9 個│          │25-25 號前，始行│              │        │        │
│        │        │              │                │          │查獲            │              │        │        │
├────┼────┼───────┼────────┼─────┼────────┼───────┼────┼────┤
│2、     │(1)95年4 │高雄市左營區勝│與陳信義共同基於│乙○○（其│得手後於同日晚上│中華廠牌車牌號│刑法第32│六角板手│
│高雄地檢│月1日下 │利路小龜山停車│意圖為自已不法所│指述見95  │10時10分許，在高│碼YU-5945 號自│0條第1項│1支     │
│署移送併│午5時許 │場內          │有之犯意聯絡，前│年4 月2日 │雄縣燕巢鄉橫山村│小貨車1台 （價│第3款   │        │
│案審理部│        │              │往左開地點，由被│警詢筆錄）│義大新路產業道路│值約50,000元）│        │        │
│分（95年│        │              │告持其所有客觀上│          │旁，為警查獲    │              │        │        │
│度偵字第│        │              │足以對人之生命、│          │                │              │        │        │
│11021、1│        │              │身體足以構成威脅│          │                │              │        │        │
│1550、11│        │              │、可供兇所器使用│          │                │              │        │        │
│812 、14│        │              │之六角扳手1 支，│          │                │              │        │        │
│118、141│        │              │竊取乙○○所有停│          │                │              │        │        │
│19、1412│        │              │放於該處車牌號碼│          │                │              │        │        │
│0號）   │        │              │YU-5945 號自小貨│          │                │              │        │        │
│        │        │              │車得手          │          │                │              │        │        │
│        ├────┼───────┼────────┼─────┼────────┼───────┼────┼────┤
│        │(2)95年4 │高雄市鼓山區明│與陳信義共同基於│重新傷殘限│於翌日（19日）下│中華廠牌車牌號│刑法第32│鑰匙1支 │
│        │月18日中│倫路44號前    │意圖為自已不法所│公司（委由│午3 時許，被告駕│碼CS -3341 號 │0條第1項│        │
│        │午12時50│              │有之犯意聯絡，在│該公司員工│駛該車行經高雄縣│自小貨車1 台（│        │        │
│        │分許    │              │左開地點，以被告│丁○○處理│路竹鄉○○路與國│價值約80,000元│        │        │
│        │        │              │所有之自備鑰匙，│，其指述見│昌路口時，為警攔│）            │        │        │
│        │        │              │共同竊取重新傷殘│95年4 月19│檢查獲          │              │        │        │
│        │        │              │用具製造廠有限公│日警詢筆錄│                │              │        │        │
│        │        │              │司所有（下稱重新│）        │                │              │        │        │
│        │        │              │傷殘公司）車牌號│          │                │              │        │        │
│        │        │              │碼CS -3341號自小│          │                │              │        │        │
│        │        │              │貨車得手        │          │                │              │        │        │
│        ├────┼───────┼────────┼─────┼────────┼───────┼────┼────┤
│        │(3)95年4 │高雄縣旗山鎮旗│與黃慶武、陳信義│庚○○（其│於同日晚上10時30│不銹鋼鋼板12  │第321 條│        │
│        │月22日上│亭巷50號旁無人│共同基於意圖為自│指述見95年│分許，得手後欲離│支、打水泥機1 │第1 項第│        │
│        │午10時30│居住之倉庫內  │已不法所有之犯意│4 月22日警│去時，為巡邏員警│組、油壓泵浦接│4 款    │        │
│        │分許    │              │聯絡，結夥3 人，│詢筆錄）  │當場逮獲黃慶武，│頭1 組（價值共│        │        │
│        │        │              │駕駛鄭昌雷失竊之│          │而被告及陳信義見│約26,000元）  │        │        │
│        │        │              │車牌號碼ZX-4916 │          │狀趁隙逃逸      │              │        │        │
│        │        │              │號自小貨車，前往│          │                │              │        │        │
│        │        │              │庚○○（併辦意指│          │                │              │        │        │
│        │        │              │書誤載為李枝教）│          │                │              │        │        │
│        │        │              │左開無人居住之倉│          │                │              │        │        │
│        │        │              │庫內，共同徒手竊│          │                │              │        │        │
│        │        │              │取庚○○所有置於│          │                │              │        │        │
│        │        │              │該處之不銹鋼鋼板│          │                │              │        │        │
│        │        │              │12支、打水泥機1 │          │                │              │        │        │
│        │        │              │組、油壓泵浦接頭│          │                │              │        │        │
│        │        │              │1 組            │          │                │              │        │        │
├────┼────┼───────┼────────┼─────┼────────┼───────┼────┼────┤
│3、     │95年5月 │高雄市楠梓區後│與陳信義共同基於│和潤企業股│於同年5 月12日下│中華廠牌車牌號│刑法第32│        │
│高雄地檢│7日下午1│昌路960 巷與加│意圖為自已不法所│份有限公司│午5 時50分許，被│碼8390-NT 號自│0條第1項│        │
│署移送併│時25分許│宏路191 巷口  │有之犯意聯絡，行│（委由吳中│告與陳信義駕駛左│小客車1 台（價│        │        │
│案審理部│        │              │經左開地點前，見│志處理，其│開贓車，在高雄縣│值約350,000 元│        │        │
│分（95年│        │              │吳中志所有車牌號│指述見95年│內門鄉實踐大學旁│）            │        │        │
│度偵字第│        │              │碼8390-NT 號自小│5月12 日警│山區○○道路，為│              │        │        │
│19410號 │        │              │客車停放於該處，│詢筆錄）  │警查獲          │              │        │        │
│        │        │              │鑰匙未拔出，被告│          │                │              │        │        │
│        │        │              │即以該鑰匙發動引│          │                │              │        │        │
│        │        │              │擎竊取該車逃逸，│          │                │              │        │        │
│        │        │              │得手後作為渠等代│          │                │              │        │        │
│        │        │              │步之用          │          │                │              │        │        │
├────┼────┼───────┼────────┼─────┼────────┼───────┼────┼────┤
│4、     │95年5月4│高雄縣旗山鎮中│被告行經左開地點│高勝祥（委│於同年5 月12日上│中華廠牌車牌號│刑法第32│        │
│高雄地檢│日下午6 │正路336 巷口  │，見高勝祥所有由│由其子高百│午11時35分許，在│碼S7-0236 號自│0條第1項│        │
│署移送併│時許    │              │戊○○使用之車牌│欣處理，其│高雄縣仁武鄉仁雄│小客車1 台    │        │        │
│案審理部│        │              │號碼S7-0236 號自│指訴見95年│路8 巷口前尋獲，│              │        │        │
│分（95偵│        │              │小客車停放於該處│7 月10日警│經警採集該自小客│              │        │        │
│字第2245│        │              │，鑰匙未拔出，被│詢筆錄)   │車內之可疑指紋1 │              │        │        │
│5號）   │        │              │告即以該鑰匙發動│          │枚，經鑑驗結果，│              │        │        │
│        │        │              │引擎竊取該車逃逸│          │與被告左拇指指紋│              │        │        │
│        │        │              │，得手後供己代步│          │相符，而查知上情│              │        │        │
│        │        │              │使用            │          │                │              │        │        │
└────┴────┴───────┴────────┴─────┴────────┴───────┴────┴────┘


司法院資訊處製作；財團法人民間司法改革基金會備份。
